Minutes et répertoires du notaire Jean II CHAPELLAIN, janvier 1630 - décembre 1640 (étude XXIV)
Archives nationales
- Minutes de Jean II CHAPELLAIN, janvier 1630 - 1640; MC/ET/XXIV/328 - MC/ET/XXIV/368
  - Minutes. 1631, janvier - avril, janvier - avril 1631; MC/ET/XXIV/331; registre
    - LEVESQUE (Thomas) maître barbier-chirurgien demeurant rue de Béthisy § Constitution de rente par Antoine et Pierre PICOT, père et fils, à Thomas LEVESQUE (A la suite: 1640, 21 mars, réduction de la rente; 1648, 29 septembre, quittance de rachat par Thomas LEVESQUE); Constitution à Thomas LEVESQUE de 600 £. de rente, moyennant 9600 £. (A la suite: quittance de rachat par Thomas LEVESQUE 1634, 4 février); (Indemnité de Pierre PICOT à Antoine PICOT et mention du rachat le 29 septembre 1648) et 26 avril; Quittance à Pierre PICOT du prix de l'office de contrôleur de la maison de Monsieur., 26 avril 1631; MC/ET/XXIV/331; fol. V/C/LVIII; fol. V/C/LXIX
      constitution de rente; quittance; Levesque, Thomas
    - FORGE (Pierre de) marchand libraire et imprimeur § Transport par Antoine de CHATONRU, avocat en Parlement, à Jacques DU GAST, marchand libraire et imprimeur rue de la Harpe, des 1200 £. qui lui sont dûes par la succession de défunt Pierre de FORGE pour le reste du prix de la vente de matériel d'imprimerie du 2 octobre 1631., 22 novembre 1631; MC/ET/XXIV/331; fol. II/C/LX
      acte de vente; Forge, Pierre de
  - Minutes. 1631, mai - août, mai - août 1631; MC/ET/XXIV/332; registre
    - Obligation de Louis Le Camus, notaire au Châtelet, et Marthe Duboust, sa femme, demeurant rue Sainte-Avoye, et de Jean Galland, conseiller du roi, demeurant aussi rue Sainte-Avoye, envers Nicolas Moreau, secrétaire de la chambre du roi, de 12000 l. en prêt., 23 avril 1631; MC/ET/XXIV/332; fol. 286
      obligation; quittance; Sainte-Avoie (rue); Duboust, Marthe; Galland, Jean; Le Camus, Louis; Moreau, Nicolas; notaire; secrétaire du roi (Ancien Régime); officier de la Chambre du roi (Ancien Régime)
    - MARILLAC (Michel de) Chevalier, ci-devant garde des Sceaux de France, et Marie de SAINCT GERMAIN son épouse, demeurant en leur hôtel rue du Temple § Deux offres de rachat de rentes à Michel de MARILLAC par Pierre BRULART et Charlotte de VALENCAY, son épouse, et refus de Michel de MARILLAC qui proposent réduction de rentes. (A la suite: 8 mai 1631, ratification de Michel de MARILLAC à présent à Châteaudun)., 2 mai 1631; MC/ET/XXIV/332; fol. III et V
      Marillac, Michel de
    - BRULART (Pierre) chevalier seigneur de PUISIEUX, conseiller du Roi en ses conseils d'Etat et privé, 1er secrétaire de ses commandements et Charlotte d'ETAMPES de VALENCAY, son épouse, demeurant à Paris rue d'Orléans, paroisse Saint-Eustache § Deux offres de remboursement de rentes à Michel de MARILLAC, chevalier, ci-devant garde des Sceaux de France et à Marie de SAINCT GERMAIN, son épouse; Consentement par Pierre BRULART à délaisser 2 301 l.. 12 s. sur la ferme générale des Aides de France; deux autres offres par Pierre BRULART, 2, 4 et 5 mai 1631., 2 mai 1631 - 5 mai 1631; MC/ET/XXIV/332; fol. III et V; fol. IX; fol. XI et XII
      Etampes, Charlotte d'
    - HERY (Martin de) maître peintre à Paris, rue de l'Arbre-Sec § Association de. .. et de Pierre de WINTER, aussi peintre à Paris demeurant rue Beaubourg, au marché de peinture fait par. .. à Etienne BRIOYS, pour sa maison de Bagnolet; Autre accord de. .. avec Jacques LESOT, peintre à Paris, pour le marché fait avec Etienne BRIOYS pour sa maison de Bagnolet, y compris les ouvrages à faire au cabinet dudit lieu si marché s'en fait, en partageant gains et frais nécessaires., 6 mai 1631 - 18 mai 1631; MC/ET/XXIV/332; fol. XV; fol. LIX
      accord; Hery, Martin de
    - HUART (Corneille) maître orfèvre bourgeois de Paris § Transport par Madeleine COURAGEUX, veuve de. .., demeurant rue Neuve Saint-Louis, à Jean LOUVET, bourgeois de Paris., 7 mai 1631; MC/ET/XXIV/332; fol. XVII
      Huart, Corneille
    - NEUFVILLE (Charles de) chevalier des ordres du Roi, conseiller en ses conseils d'Etat, capitaine de 100 hommes d'armes de ses ordonnances gouverneur et lieutenant général de la ville de Lyon, pays de Lionnais, Forez et Beaujolais, sénéchal de Lyon, marquis de VILLEROY § Deux constitutions de rentes par Tranquille de LA FERTE, conseiller secrétaire du Roi, demeurant en l'hôtel de Villeroy à Paris, en son nom et pour Charles de NEUFVILLE (A la suite, ratifications de Charles de NEUFVILLE actuellement en son château de Villeroy.), 10 mai 1631; MC/ET/XXIV/332; fol. XXI et XXV
      constitution de rente; Neufville, Charles de
    - SIMIANE (Guillaume de) marquis de GORDES, conseiller du Roi en ses conseils, Ier capitaine des gardes du corps du Roi et gouverneur de la ville et citadelle du Pont-Saint-Esprit. § Quittance de Corneille ROGIER, orfèvre et valet de chambre du Roi rue Saint-Honoré, au nom des enfants mineurs de défunts Nicolas ROGIER, Ier valet de garderobe du Roi et de Jacqueline HOTMAN, à Guillaume de SIMIANE, absent, représenté par Antoine VILHON, agent de ses affaires, de 3341 £.8 s. pour une année d'intérêts des 53 463 £. que Guillaume de SIMIANE doit., 14 mai 1631; MC/ET/XXIV/332; fol. LI
    - HALIGRE (Etienne d') Chevalier, chancelier de France et de Navarre et Elisabeth CHAPPELLIER, son épouse. § Constitution par Pierre de LALANE, père et fils conseillers du Roi et contrôleurs au greffe de la garde des sacs, procès et productions du conseil privé du Roi, demeurant rue des Prouvaires, à Etienne d'HALIGRE de 620 £. de rente, moyennant 9600 £. (A la suite: 19 mars 1644, mention du rachat ès mains de Messire Etienne d'HALIGRE, conseiller du Roi en ses conseils, Antoine BARBIER, procureur de François de COURCELLE, tuteur des enfants qu'il a eus de défunte Elisabeth d'HALIGRE), 15 mai 1631; MC/ET/XXIV/332; fol. LIII
    - MONTHOLON (Pierre de) Conseiller du Roi au Parlement, demeurant avec Jacqueline MARESCHAL, sa mère, veuve de Guillaume de MONTHOLON, rue de la Plâtrière. § Obligation de Pierre de MONTHOLON, envers Denis BOUTHILLIER, sieur de RANCE, de 19 000 £. en prêt. (A la suite: 1633, 25 juin, quittance du remboursement)., 15 mai 1631; MC/ET/XXIV/332; fol. LV
      obligation; quittance; Montholon, Pierre de
    - BRULART (Pierre) chevalier seigneur de PUISIEUX et Charlotte d'ETAMPES de VALENCAY son épouse § Constitution par Pierre BRULART à Jean FAURE, conseiller secrétaire du Roi, de 750 l.. de rente, moyennant 12 000 l.. (A la suite: 1633, 15 juin, mention du Rachat par Pierre BRULART); Transport par Jean FAURE à Augustin LE MAISTRE, conseiller du Roi en son Parlement, de ladite rente; Quittance d'Augustin LE MAISTRE à Pierre BRULART de 12 000 l..; (et voir f° LXVII), 18 mai 1631; MC/ET/XXIV/332; fol. LXI et LXIII et LXV
      constitution de rente; transport de droits; quittance; Sillery, Pierre Brulart (1583-1640, marquis de); Estampes de Valençay, Charlotte d' (159.-1677)
    - PEINTURE (marché de) § Promesse par Jacques LESOT, peintre à Paris, à Martin de HERY, maître peintre à Paris, de faire tous les ouvrages de peinture mentionnés aux 4 premiers articles du marché fait par led. de HERY à Etienne BRIOYS, sieur de BAGNOLET, le 12 mai 1631 (pardevant DESNOTZ et VAULTIER); de HERY fournira toutes les couleurs broyées et huiles nécessaires et les travaux devront être terminés le 21 juin prochain; ce marché fait moyennant 336 £., 18 mai 1631; MC/ET/XXIV/332; fol. LIX
      marché; Lesot, Jacques; peintre
    - PEINTRE (association) § Association par Martin de HERY, maître peintre à Paris, de Jacques LESOT, peintre à Saint-Germain-des-Prés demeurant rue du Petit-Lion, aux ouvrages de peinture qui sont à faire en la maison d'Etienne BRIOYS, seigneur de BAGNOLET, suivant le marché fait avec de dernier, le 12 mai 1631, pardevant DESNOTZ et VAULTIER., 18 mai 1631; MC/ET/XXIV/332; fol. LIX
      marché; acte de société; Hery, Martin de; peintre
    - PETIT (Richard) Sieur d'HAUDRE, conseiller secrétaire du Roi, maison et couronne de France et de ses finances, trésorier payeur des gages et droits de Messieurs les secrétaires du Roi de tous les collèges et Marie de LAVERNOT, son épouse, demeurant rue Baillet § Constitution par Richard PETIT à Antoine BOESSET, surintendant des musiques du Roi et de la Reine, de 125 £. de rente, moyennant 2000 £. (A la suite: 1632, 7 décembre, rachat par Richard PETIT), 20 mai 1631; MC/ET/XXIV/332; fol. LXXV
      constitution de rente; Petit, Richard
    - ZOCCHOLY (Jacques) Conseiller du Roi, contrôleur général des venneries et fauconneries du Roi et Claire BRISSET, sa femme, demeurant rue des Vieilles-Etuves § Constitution par Jacques ZOCCHOLY à Anne LE MARCHAT veuve de Pierre PIGNOLLET, bourgeois de Paris, de 112 £. 10 s. de rente, moyennant 1800 £.; Autre par Jacques ZOCCHOLY à Denise COMON, de 112 £. 10 s., moyennant 1800 £., 26 mai 1631; MC/ET/XXIV/332; fol. IIII/XX/V
      constitution de rente; Zoccholy, Jacques
    - LA COUR (Pierre de) le jeune Ecuyer, 1er homme d'armes de la Cie des gardes écossaises du corps du Roi, demeurant à Paris, rue de Béthisy § Devis et marché de maçonnerie à Pierre de LA COUR, pour travaux à sa maison de Pierrefitte, moyennant 2400 £. par BONNEFOY (Michel) BONNEFOY (Sulpice) maçons, demeurant l'un à Fontenay l'autre à Pierrefitte, 28 mai 1631; MC/ET/XXIV/332; fol. IIII/XX/XIII
      devis; marché; La Cour, Pierre de
    - LONDRES § Testament de Diane de MARY [qui demande à être inhumée en l'église Saint-Honoré et nomme pour exécuteurs Messieurs de GRIZELLES chanoine en l'église Saint-Honoré et LE COURT, son neveu, conseiller du Roi, et prie ce dernier d'accepter la charge de tuteur honoraire de tous ses petits-enfants], veuve de Pierre COURTIN écuyer et ci-devant sous gouvernante de la reine de la Grande-Bretagne, demeurant à Paris, (avec en pièce jointe datée de LONDRES le 28 juin 1632: procuration de Jacques de LUX, chevalier seigneur de VANTELET, conseiller et maître d'hôtel ordinaire du Roi très chrétien et gentilhomme huissier de la chambre de la reine d'Angleterre, Marguerite COURTIN, son épouse, femme de chambre du lit de ladite reine, à Louis de LUX, pour intervenir à l'exécution du testament de ladite de MARY, défunte.), 28 mai 1631; MC/ET/XXIV/332; fol. IIII/XX/XV
      procuration; testament; Mary, Diane de
    - DREUX (Claude) chanoine et grand archidiacre de Paris, abbé de Notre-Dame d'Angle § Constitution par Claude DREUX et par Antoine DREUX, écuyer, demeurant à Paris, cloître Notre-Dame, à Geneviève FAYET, veuve d'Antoine GOUSSAULT, de 250 £. de rente, moyennant 4000 £., en présence et caution de Gabriel DUPUYDUFOUR, conseiller au Parlement. Et, f° suivant: indemnité de ce dernier à Claude DREUX et à Antoine DREUX., 30 mai 1631; MC/ET/XXIV/332; fol. CIII
      constitution de rente; Dreux, Claude
    - MARREAU (Jean de) Secrétaire de la chambre du Roi, rue des Poulies § Dépôt par Jean de MARREAU de son testament olographe, daté du 30 mai 1631, 31 mai 1631; MC/ET/XXIV/332; fol. CXI
      testament; Marreau, Jean de
    - ÉVÊCHÉ d'ORLÉANS § Bail pour 6 ans par Nicolas DENETZ, évêque d'Orléans, conseiller du Roi en ses conseils d'Etat et privé, son aumônier et prédicateur ordinaire et seigneur de plusieurs châtellenies dépendant de l'ÉVÊCHÉ d'ORLÉANS, à présent logé à Paris rue Pierre-Sarrazin, à Antoine POULIN, demeurant à Jargeau, du revenu temporel des seigneuries de Jargeau et Ingranne moyennant 2600 £. par an; Promesse par led.POULIN audit Evêque, de faire à ses dépens tous les frais de la conduite des prisonniers de la juridiction de l'ÉVÊCHÉ d'ORLÉANS jusqu'à Paris et à Orléans., 2 juin 1631; MC/ET/XXIV/332; fol. VI/XX/I et VI/XX/V
      bail; Denetz, Nicolas
    - SIMIANE (Guillaume de) chevalier seigneur et marquis de GORDES et autres lieux, demeurant au château de Bayart en Dauphiné § Ratification par Gabrielle de CARCES, épouse de Guillaume de SIMIANE, de l'obligation au profit de Corneille et Nicolas ROGIER, orfèvres et valets de chambre du Roi, du 15 mai 1623 (passée devant DESQUATREVAULX et LEMERCIER) de la somme de 75 000 £., 2 juin 1631; MC/ET/XXIV/332; fol. CXVII
      obligation; Simiane, Guillaume de
    - NEUFVILLE (Charles de) chevalier des ordres du Roi, conseiller en ses conseils, capitaine de 100 hommes d'armes de ses ordonnances, gouverneur et lieutenant général pour S.M. à Lyon, pays de Lyonnais, Forez, Beaujolais, sénéchal de Lyon, marquis de VILLEROY, actuellement à Paris en son hôtel, rue des Bourdonnais § Vente par Charles de NEUFVILLE à Jean ROYER, sieur du BREIL, conseiller et secrétaire du Roi, demeurant dite rue des Bourdonnais, de la maison appelée le petit Hôtel de Villeroy sise à Fontainebleau, moyennant 2000 £.; f° suivant: quittance à Marie PELLAULT, épouse de Jean ROYER représentant Honoré de BUEIL, sieur de RACAN., 6 juin 1631; MC/ET/XXIV/332; fol. VI/XX/XI
      acte de vente; Neufville, Charles de
    - BRULART (Pierre) chevalier seigneur vicomte de PUISIEUX § Compte entre Pierre BRULART et Julien GAULTIER, sieur de LA ROCHE, ci-devant son fermier en la baronnie de Pressigny et seigneurie de Bessé, demeurant à Loches, avec lequel il est en procès., 14 juin 1631; MC/ET/XXIV/332; fol. VI/XX/XV
    - BRICONNET (Thomas) écuyer conseiller du Roi en sa cour des Aides, demeurant rue de la Monnaie § Mainlevée par Jean LE PICART, Sieur de PERIGNY et du PLESSIS, conseiller du Roi en son Parlement et commissaire ès requêtes du Palais demeurant rue de la Monnaie, et Thomas BRICONNET son gendre, à Claude LE CHARRON; Mise en apprentissage par Thomas BRICONNET de Jean BAUDRY, son laquais, avec Claude DAVID, marchand fripier à Paris., 16 juin 1631 - 21 juin 1631; MC/ET/XXIV/332; fol. VI/XX/XVII; fol. VII/XX/XI
      contrat d'apprentissage; Briçonnet, Thomas
    - TUBEUF (Simon) Avocat en Parlement, demeurant au carrefour du chevalier du guet § Constitution par Louis, cardinal de LA VALLETTE et par Jacques TALON, conseiller du Roi, de 200 £. de rente, à Simon TUBEUF, moyennant 3200 £. (A la suite: 1640, 1 février quittance de rachat par Martin PETIT, bourgeois de Paris, tuteur des enfants de défunt Simon TUBEUF en présence de Michel TUBEUF, conseiller et aumônier du Roi, prieur de Saint-Jean de Dampmartin et de Saint-Malo de Dinan, oncle paternel et subrogé tuteur)., 17 juin 1631; MC/ET/XXIV/332; fol. VI/XX/XIX
      constitution de rente; quittance; Tubeuf, Simon
    - ROYER (Jean) Sieur du BREUIL et de JALLANGES, conseiller et secrétaire du Roi maison et couronne de France et de ses finances, demeurant à Paris rue des Bourdonnais. § Vente par Jean de CHOISY, conseiller au Parlement, à Jean ROYER, de la moitié lui appartenant d'une maison en 2 corps d'hôtels sise à Saint-Germain en Laye, moyennant 8000 £.; f° suivant: déclaration de Jean ROYER comme quoi la maison est achetée au profit du maréchal d'EFFIAT., 20 juin 1631; MC/ET/XXIV/332; fol. VII/XX/V
      acte de vente; déclaration; Royer, Jean
    - PUYLON (Gilbert) docteur régent en la faculté de médecine de Paris, demeurant rue de Béthisy § Constitution par Antoine PICOT, bourgeois de Paris et Pierre PICOT, son fils, contrôleur en la maison de Monsieur, à Gilbert PUYLON, de 62 £. 10 s. de rente, moyennant 1000 £. (A la suite: 1635, 5 mars, quittance de rachat par Gilbert PUYLON), 22 juin 1631; MC/ET/XXIV/332; fol. VII/XX/XIII
      constitution de rente; quittance; Puylon, Gilbert
    - DESNEUX (Christophe) Secrétaire de la chambre du Roi, demeurant à l'un des bouts du Pont Neuf, à l'image Saint-Claude § Testament de Christophe DESNEUX malade. Déclare que Guillaume LE JEUNE, peintre, lui doit la somme de 600 £. qu'il lui a prêtée, 23 juin 1631; MC/ET/XXIV/332; fol. VII/XX/XVII
      testament; Desneux, Christophe
    - CHRESTIEN (Jean) maître peintre à Paris, demeurant rue Saint-Denis, paroisse Saint-Leu-St Gilles § Bail par Noël PINCHON, maître tailleur d'habits et autres, à. .., pour 3 ans, d'un jardin assis à la basse Villeneuve avec maisonnette, moyennant 30 £. par an., 23 juin 1631; MC/ET/XXIV/332; fol. VIII/XX/I
      bail; Chrestien, Jean
    - ROCHAIS (Nicolas) Marchand maître apothicaire et épicier bourgeois de Paris, rue de l'Arbre-Sec § Constitution par Antoine PICOT, bourgeois de Paris et Marie CANIVET, sa femme Pierre PICOT, leur fils, contrôleur de la maison de Monsieur, à Nicolas ROCHAIS de 150 £. de rente, moyennant 2400 £. (A la suite: 1638, 24 mai, quittance de rachat par Nicolas ROCHAIS au sieur PICOT fils.), 23 juin 1631; MC/ET/XXIV/332; fol. VIII/XX/III
      constitution de rente; quittance; Rochais, Nicolas
    - ROYER (Jean) sieur du BREIL et de JALLANGES, conseiller et secrétaire du Roi, Maison et couronne de France et de ses finances § Vente par Jean ROYER à Antoine RUZE, marquis d'EFFIAT, Maréchal de France, de la moitié lui appartenant par indivis d'une maison en 2 corps d'hôtels à Saint-Germain-en-Laye, l'autre moitié appartenant aud. seigneur maréchal moyennant 8000 £.; Déclaration du marquis d'EFFIAT au profit de Jean ROYER pour qu'il jouisse de la maison., 27 juin 1631; MC/ET/XXIV/332; fol. IX/XX/I; fol. IX/XX/V
    - NEUFVILLE (Nicolas de) Prêtre curé de Saint-Tricat au diocèse de Boulogne sur Mer, à présent logé à Paris au collège de Lisieux. § Constitution par Nicolas de NEUFVILLE comme fondé de procuration de Thomas GANTIER, bailly de Boncourt Trois Marquets, de 200 £. de pension au profit de Louis de LA FOSSE, curé de la cure de Champagne., 27 juin 1631; MC/ET/XXIV/332; fol. IX/XX/III
      procuration; Neufville, Nicolas de
    - HALIGRE (Etienne d') Conseiller du Roi en ses conseils d'Etat et privé, demeurant rue d'Avron § Renonciation par Jeanne LUILLIER, femme d'Etienne d'HALIGRE, à la succession de défunt François LUILLIER, conseiller du Roi en ses dits conseils, son père; Mariage en présence de Etienne d'HALIGRE; Echange entre Etienne d'HALIGRE et Joachim SAUVALLE, bourgeois de Paris d'une maison rue de la Haute Vannerie, contre une rente. 29 juin, 5 et 7 juillet 1631., 29 juin 1631 - 7 juillet 1631; MC/ET/XXIV/332; fol. IX/XX/XVII fol. II/C/XXI; fol. II/C/XXVII
      échange; contrat de mariage; Haligre, Etienne d'
    - PLACE aux VEAUX Maison appelée le Chêne § Vente par Andrée SAILLART, veuve de Denis DENGEREULX, maître boulanger à Paris et Nicolas MATHEAU, son petit-fils, commissaire exéminateur au Châtelet, Marie BRISEUR, sa femme, à Germaine VERCOLLIER, veuve de Pierre AUBRY, bourgeois de Paris, d'une PLACE aux VEAUX, moyennant 13 300 £., 1er juillet 1631; MC/ET/XXIV/332; fol. II/C/I
      acte de vente; Saillart, Andrée
    - LITOLFY-MARONY (Henry de) Conseiller et aumônier ordinaire du Roi, abbé commendataire de l'abbaye Saint-Nicolas aux Boys, diocèse de Laon, à présent à Paris logé rue de Grenelle, à l'enseigne des Capucins (pas de paroisse indiquée) § Procuration par Henry de LITOLFY-MARONY à François de VRANS, bailly demeurant à Bapaume, pour le représenter au compte qui sera rendu par un commissaire des biens saisis sur les ecclésiastiques de France au Pays Bas réformé., 3 juillet 1631; MC/ET/XXIV/332; fol. II/C/XVII
    - MANGOT (Mathurin) sieur de MONTJAY, conseiller et aumônier ordinaire du Roi, abbé commendataire de Ste Colombe lez Sens § Désistement par Jacques CRESPIN, religieux en ladite Abbaye de Ste Colombe, de ses poursuites contre Mathurin MANGOT; Consentement par Mathurin MANGOT ayant égard au nombre d'enfants qu'a led. CRESPIN, à ce qu'il touche outre 70 £. de pension annuelle, 30 livres par an, tant qu'il sera titulaire de la prébende de religieux lui en ladite abbaye., 5 juillet 1631; MC/ET/XXIV/332; fol. II/C/XXIIII
      Mangot, Mathurin
    - CORBEIL § Vente par la famille VERSORIS à Corneille ROGIER, orfèvre et valet de chambre du Roi agissant comme tuteur des enfants de défunts Nicolas ROGIER, Ier valet de garderobe du Roi et de Jacqueline HOTMAN, d'une maison en ruines, grange, colombier etc. rue des Grandes Bordes au faubourg de CORBEIL, du moulin appelé le Moulin de Chanteresme sur la rivière d'Etampes, près de CORBEIL et de plusieurs terres près de CORBEIL, moyennant 11 000 l.. f° suivants: remise des titres., 12 juillet 1631; MC/ET/XXIV/332; fol.II/C/XXXVII
      acte de vente; Rogier, Corneille
    - RATEL (Abraham) marchand orfèvre bourgeois de Paris, rue de l'Arbre-Sec § Vente par Regnault BAUDRON, maître tailleur d'habits rue de Beauvais et Martine BOURIENNE, sa femme, à .., de droits successifs, moyennant 900 £. pour demeurer quittes des 900 £. qu'ils doivent à .., 12 juillet 1631; MC/ET/XXIV/332; fol. II/C/XXXV
      acte de vente; Ratel, Abraham
    - ORFÈVRE marchand bourgeois de Paris, RATEL Abraham, rue de l'Arbre-Sec § Transport de droits successifs à. .., 12 juillet 1631; MC/ET/XXIV/332; fol. II/C/XXXV
      transport de droits; Ratel, Abraham
    - CHARPENTIER (Antoine) Docteur en faculté de médecine, demeurant rue des Marmousetz § Constitution par Nicolas GOUAULT, marchand tanneur bourgeois de Paris et autres, à Antoine CHARPENTIER, de 200 l.. de rente, moyennant 3 200 l.. (A la suite: 1640, 18 juillet, mention du rachat à Antoine CHARPENTIER), 17 juillet 1631; MC/ET/XXIV/332; fol. II/C/LXI
      constitution de rente; Charpentier, Antoine
    - COMON (Denise) fille majeure demeurant rue de Béthisy § Testament de Denise COMON qui élit Toussaint RUELLÉ, chanoine du Saint-Sépulcre, comme exécuteur. (A la suite: 1632, 3 mars, Codicille de Denise COMON, malade)., 19 juillet 1631; MC/ET/XXIV/332; fol. II/C/LXV
      testament; Comon, Denise
    - GUÉRIN (Tristan) Contrôleur général de la maison de la feue Reine Marguerite, demeurant rue des Vieux-Augustins § Quittance de Tristan GUÉRIN agissant comme procureur de Claude Jean, fille majeure., 19 juillet 1631; MC/ET/XXIV/332; fol. II/C/LXIX
      quittance; Guérin, Tristan
    - CLUNY (office de grenetier triennal au grenier à sel de) § Vente par Louis HOPIL receveur particulier des gabelles au grenier à sel de Lyon, demeurant à Paris, à Emiland CHARPY, procureur au bailliage de Mâcon, de l'office de grenetier triennal au grenier à sel de CLUNY, moyennant 2000 l.. (acte du 13 avril 1627) (A la suite: 1631, 21 juillet, quittance d'HOPIL, audit CHARPY par les mains de François ARNOUD, marchand à Mâcon, des 2000 l..), 21 juillet 1631; MC/ET/XXIV/332; fol. II/C/LXXIIII
      acte de vente; quittance; Cluny (Saône-et-Loire); Hopil, Louis; commerçant
    - ROGER (Corneille) Orfèvre et valet de chambre du Roi, garde du cabinet de la Reine, rue Saint-Honoré § Constitution par .. et par Madeleine ROGER, sa fille, veuve de Denis NERET, conseiller du roi, receveur des tailles en l'élection de Paris, rue Salle-au-Comte, en leurs noms et comme tutrice de ses enfants, à François DUJARDIN, orfèvre et valet de chambre du Roi, de 1500 £. de rente, moyennant 24 000 £. (au v° Indemnité de Madeleine ROGER à .. son père); déclaration de F. DUJARDIN comme quoi la rente appartient à .. qui en a fourni les deniers., 21 juillet 1631; MC/ET/XXIV/332; fol. II/C/LXXI; fol. II/C/LXXII
      constitution de rente; déclaration; Roger, Corneille
    - ROYER (Jean) Secrétaire du Roi demeurant rue des Bourdonnais § Ratification par Louise GROSSET, femme de Louis ROYER, contrôleur général des vivres des camps et armées du Roi, d'un compte fait entre Jean ROYER et led. ROYER son frère. (Nombreux actes de Jean ROYER dans l'étude), 22 juillet 1631; MC/ET/XXIV/332; fol. II/C/IIII/XX/VI
      Royer, Jean
    - CHIRURGIEN (apprentissage) § Accords entre Jean de LA GRANGE, chirurgien natif de Salignac en Limousin, à présent à Paris, et Jacques CRELLOT, maître barbier chirurgien rue Saint-Honoré, pour que ce dernier lui enseigne son pouvoir en anatomie et opérations de chirurgie au mieux que leditde LA GRANGE le pourra comprendre, le tout moyennant 200 l.. sur lesquelles sont payées 100 l.. (Au V°: 30 septembre 1631, désistement de l'accord pour le reste des six mois convenus; CRELLOT gardant les 100 l. pour ses frais et pour ceux de quelques petites procédures), 22 juillet 1631; MC/ET/XXIV/332; fol. II/C/IIII/XX/IIII
      accord; Le Grange, Jean de